臺灣高等法院民事判決　　　　　　　　 94年度上易字第297號
上　訴　人　甲○○○
訴訟代理人　魏鈺洺
　　　　　　彭若棻
被　上訴人　新竹縣竹北市府前自辦市地重劃會
法定代理人　林清和
訴訟代理人　張麗玉律師
複　代理人　李震東
上列當事人間請求拆屋還地等事件，上訴人對於中華民國94年 1
月28日臺灣新竹地方法院94年度訴字第30號第一審判決提起上訴
，本院於94年9月27日言詞辯論終結，判決如下：
    主  文
上訴駁回。
第二審訴訟費用由上訴人負擔。
    事實及理由
一、被上訴人主張：
  (一)原審共同被告泉辰股份有限公司（下稱泉辰公司）所有坐落
    新竹縣竹北市○○段（下稱同地段）二六０、二六０之一地
    號土地，及同地段二五九地號等面積共三八０二點一三平方
    公尺土地，業經新竹縣政府核准為自辦市地重劃實施範圍，
    重劃計劃書、土地分配結果亦經該府於民國（下同）90年12
    月14日、91年11月29日分別核准在案。上開同地段二六０之
    一地號係於83年2月5日自二六０地號分割增加之地號，而同
    地段二六０地號於82年6月9日地籍圖重測前則為新竹縣竹北
    市○○段中斗崙小段（下稱重測前地段）二五０地號。
  (二)重劃會員泉辰公司於前揭同意重劃之土地上有其所有門牌號
    碼新竹縣竹北市○○里○○路888巷7號、建號新竹縣竹北市
    ○○段號之房屋（如原判決附圖複丈成果圖所示Ｃ、Ｄ、
    Ｅ、Ｆ、Ｉ、Ｊ連線範圍所示建物部分，下稱系爭建物）一
    棟，該坐落基地地號為新竹縣府前段一二０三、一一九五地
    號，即92年12月2 日土地重劃前同地段二六０、二六０─一
    地號。又系爭建物於82年6月9日地籍圖重測前建號為新竹縣
    竹北市○○段中斗崙小段一三七號，面積一三八八點八六平
    方公尺，嗣於92年12月16日因建物部分滅失，面積減為三三
    一點九五平方公尺。查坐落重測前地段二五０地號土地及其
    上建物原均為訴外人祥綿實業股份有限公司所有，泉辰公司
    係於74年6月5日因拍賣取得上開房地所有權（案號：原法院
    74年度民執字第1839號），並於74年7月18日、7月19日分別
    完成土地、建物之拍賣登記，足證系爭建物確為泉辰公司所
    有，泉辰公司就系爭建物自有拆除權能。
  (三)泉辰公司既身為被上訴人重劃會之會員應自行拆除系爭建物
    ，以免妨礙重劃土地分配或工程施工，惟屢次以系爭建物有
    非重劃會員之上訴人出面主張所有為由拒為拆遷，致使妨礙
    重劃土地分配或工程之進行。伊不得已特依獎勵土地所有權
    人辦理市地重劃辦法第29條第3 項規定，請求泉辰公司拆除
    系爭建物。系爭建物之所有權為重劃會員泉辰公司依拍賣取
    得，並非非重劃會員之上訴人所有，但上訴人屢次主張系爭
    建物為其所有，應於受補償後方得予以拆除，而重劃會員泉
    辰公司就上開系爭建物所有權歸屬糾紛，始終怠於向上訴人
    提出訴訟，爰依泉辰公司之同意重劃合約及為本會會員關係
    ，伊有法律上利害之關係，代位泉辰公司對上訴人訴請確認
    系爭建物所有權存在。為此，求為判決：(一)確認坐落新竹縣
    竹北市○○段一二０三地號上，門牌號碼新竹縣竹北市○○
    里○○路八八八巷七號房屋如原判決附圖複丈成果圖所示Ｃ
    ＤＥＧＨ連線範圍，面積一０二點八二平方公尺，及同地段
    一一九五地號土地上如原判決附圖所示ＨＧＦＩＪ連線範圍
    ，面積七九點０二平方公尺之所有權為泉辰股份有限公司所
    有；(二)泉辰股份有限公司應將坐落新竹縣竹北市○○段一二
    ０三地號上門牌號碼新竹縣竹北市○○里○○路八八八巷七
    號房屋如原判決附圖複丈成果圖所示ＣＤＥＧＨ連線範圍面
    積一０二點八二平方公尺，及坐落同地段一一九五地號如原
    判決附圖複丈成果圖所示ＨＧＦＩＪ連線範圍面積七九點０
    二平方公尺部分拆除等語。（原審為確認系爭房屋所有權為
    泉辰公司所有及泉辰公司應拆除系爭房屋之判決。泉辰公司
    對其不利部分，未據聲明不服，已告確定，此部分不另贅論
    。上訴人則對其敗訴部分即原判決主文第二、三項部分提起
    上訴。）。
二、上訴人則以：：
  (一)被上訴人究依何種法律關係得代泉辰公司提起確認訴訟，及
    被上訴人提起確認訴訟「法律上」利害關係為何，均未見被
    上訴人敘明。再者，被上訴人並未經過重劃會會員大會決議
    通過即提起本件訴訟，當事人並不適格。
  (二)系爭建物所有權確屬伊所有，被上訴人狀稱泉辰公司所有與
    事實不符：
  1.被上訴人與泉辰公司主張系爭建物所有權屬泉辰公司所有，
    無非主張泉辰公司於原法院74年度民執字第1839號拍賣抵押
    物強制執行事件中拍得系爭建物，並提出原法院所核發之74
    年6月5日新院隴執乙字第47744號不動產權利移轉證書、 建
    物複丈成果圖等為據，然自新竹縣竹北地政事務所查得與前
    開原法院74年度民執字第1839號拍賣抵押物強制執行事件有
    關之公文書資料，詳閱後發現，泉辰公司確未取得系爭第一
    三七建號增建部分之任何權利。
  2.依被上訴人所提證物，泉辰公司取得第一三七建號建物面積
    為一三八八點八六平方公尺，此部分即屬原審被證一第四頁
    建物測量成果圖所示橘色Ｄ、Ｅ、Ｆ部分（339.825＋151.8
    40＋897.195＝1388.86），至於增建部分即原審被證一第四
    頁黃色Ａ、Ｂ、Ｃ部分，則非泉辰公司拍賣取得之範圍（Ａ
    、Ｂ、Ｃ區塊面積為 51.26＋53.55＋30.04＝134.85平方公
    尺），被上訴人主張系爭建物，全部屬於泉辰公司所有並不
    實在。按上開一三七建號增建部分即Ａ、Ｂ、Ｃ三區塊面積
    一三四點八五平方公尺，因佔用未登錄地一二點八七平方公
    尺，故於拍賣時並未查封，亦即增建部分建物並未列於拍賣
    範圍內，因此泉辰公司僅拍得第一三七建號未增建之原部分
    （即原審被證一第四頁所示橘色Ｄ、Ｅ、Ｆ部分）面積僅為
    一三八八點八六平方公尺，並未拍得增建之一三四點八五平
    方公尺部分。因此，本件被上訴人所起訴之系爭建物並非泉
    辰公司所有實已確認，建物既非泉辰公司所有，泉辰公司即
    無任何處分權能，被上訴人自不得訴請拆除。被上訴人亦應
    證明上訴人所指之Ｃ部分，非屬重劃範圍。
  (三)被上訴人訴請確認所有權歸屬之系爭建物經上訴人長期繳稅
    管用，非泉辰公司所有：
　1.系爭建物稅籍編號為00000000000， 納稅義務人為上訴人，
    房屋所有權亦歸屬上訴人所有，面積為一九七點七平方公尺
    ，稅籍證明書上所記載課稅標的所在為「新竹縣竹北市斗崙
    村九鄰中斗崙十四之二號」乃門牌整編前地址，整編後為「
    新竹縣竹北市○○村○○鄰○○路八八八巷七號」，即被上
    訴人起訴狀所載門牌。
  2.系爭建物係上訴人繼承自訴外人魏萬車，且於83年間仍經清
    查確認課稅標的係上訴人所有並仍然存在；況系爭房屋自上
    訴人之前手魏萬車直至上訴人承受之後迄今，歷年均按期繳
    納房屋稅，況稅捐機關會至現場查核有標的，始可課稅，且
    上訴人所有部分已經超其所指Ｃ部分之範圍，可證系爭房屋
    現確係上訴人所有無誤，即泉辰公司並非系爭建物之所有權
    人。泉辰公司既非系爭建物之所有權人，被上訴人本件起訴
    即為無理由等語，資為抗辯。
三、本件原審對被上訴人之請求，為其全部勝訴之判決，上訴人
    聲明不服，提起上訴，上訴聲明：(一)原判決不利於上訴人部
    分廢棄；(二)上開廢棄部分，被上訴人在第一審之訴駁回。被
    上訴人答辯聲明則求為判決駁回上訴。
四、兩造不爭執之事實：
  (一)泉辰公司為被上訴人即新竹縣竹北市府前自辦市地重劃會之
    會員。
  (二)泉辰公司於原法院74年度民執字第1839號拍賣抵押物強制執
    行事件，拍定取得第一三七建號建物面積一三八八點八六平
    方公尺（即如上訴人所提原審被證一建物測量成果圖所示橘
    色Ｄ、Ｅ、Ｆ部分）。
五、爭點一：被上訴人得否提起本件確認之訴？其當事人是否適
    格？
  (一)按債務人怠於行使其權利時，債權人因保全債權，得以自己
    名義行使其權利，為民法第二百四十二條前段所明定。此項
    代位權行使之範圍，就同法第二百四十三條但書規定旨趣推
    之，並不以保存行為為限，凡以權利之保存或實行為目的之
    一切審判上或審判外之行為，諸如假扣押、假處分、聲請強
    制執行、實行擔保權、催告、提起訴訟等，債權人皆得代位
    行使（最高法院69年台抗字第240號判例參照）。 又確認法
    律關係成立或不成立之訴，非原告有即受確認判決之法律上
    利益者，不得提起之，民事訴訟法第二百四十七條前段固定
    有明文。惟該條所謂即受確認判決之法律上利益，係指因法
    律關係之存否不明確，致原告在私法上之地位有受侵害之危
    險，而此項危險得以對於被告之確認判決除去之者而言，故
    確認法律關係成立或不成立之訴，苟具備前開要件，即得謂
    有即受確認判決之法律上利益。
  (二)查本件原審共同被告泉辰公司為重劃會會員，被上訴人基於
    重劃合約對於泉辰公司有法律上利害關係（即依重劃會合約
    所生請求泉辰公司拆除系爭建物等債權關係），因泉辰公司
    怠於行使權利，故代位泉辰公司向就系爭建物所有權歸屬有
    爭執之上訴人甲○○○提起確認系爭建物所有權之訴，揆諸
    前開判例要旨，被上訴人自得代位提起本件確認訴訟。
  (三)又本件請求確認系爭建物為泉辰公司所有之確認判決，既得
    將上訴人甲○○○主張系爭建物為其所有，而致泉辰公司私
    法上地位受侵害之危險除去，依前開說明，應認泉辰公司有
    受確認判決之法律上利益。
  (四)從而，在泉辰公司怠於向上訴人甲○○○提起確認系爭建物
    所有權之訴之情形下，被上訴人為保全其對泉辰公司之債權
    ，乃代位泉辰公司對於甲○○○提起確認系爭建物所有權之
    訴，於訴之聲明請求「確認坐落新竹縣竹北市○○段一二○
    三地號上門牌號碼新竹縣竹北市○○里○○路八八八巷七號
    房屋如后附圖虛線所示位置、編號ＣＤＥＧＨ，面積一○二
    點八二平方公尺及同段一一九五地號土地上如后附圖虛線所
    示編號ＨＧＦＩＪ，面積七九點○二平方公尺之所有權為被
    告泉辰股份有限公司所有。」，於法自無不合。
六、系爭房屋所有人為泉辰公司所有抑或上訴人所有？
  (一)被上訴人主張之事實，業據提出新竹縣政府函、房屋所有權
    狀、地籍圖謄本、房屋稅繳款書、新竹縣竹北市府前自辦市
    地重劃會主管機關核准文件、泉辰公司變更登記事項表、土
    地登記謄本、系爭建物及坐落基地之沿革及所有權人明細表
    、不動產權利移轉證書、建物複丈結果圖，土地登記簿、建
    物登記謄本、建物測量成果圖、泉辰公司通知函為證（見原
    審卷第8-11、22-23、42、47、52-56、77-78、81-85、91-1
    13、123頁），泉辰公司對於被上訴人所稱均不爭執， 復當
    庭自認對於被上訴人有拆除系爭建物之義務，而上訴人則以
    前開陳詞辯稱其就系爭建物有所有權，是本件首應審酌者乃
    系爭建物所有權之歸屬。
  (二)上訴人辯稱，已據提出新竹縣竹北市○○段中斗崙小段一三
    七建號之建物測量成果圖為證，對於泉辰公司因拍賣取得新
    竹縣竹北市○○段中斗崙小段一三七建號建物面積一三八八
    點八六平方公尺即如前開建物測量成果圖所示橘色Ｄ、Ｅ、
    Ｆ部分並不爭執，惟辯稱被上訴人於74年間因拍賣所取得之
    一三七建號建物並未包括該建物之增建部分即如測量成果圖
    所示之黃色Ａ、Ｂ、Ｃ部分，據以主張泉辰公司就系爭建物
    並未取得全部之所有權，並提出門牌證明書、房屋稅籍證明
    書、新竹縣稅捐稽徵處函、房屋稅繳納通知書、房屋稅繳款
    書等件為證（見原審卷第218-226頁）， 以主張其就系爭建
    物之所有權。經查，上訴人所稱一三七建號建物之增建部分
    即如其所提建物測量成果圖所示黃色Ａ、Ｂ、Ｃ部分（見原
    審卷第182頁）， 經原審會同竹北地政事務所人員至系爭建
    物現場履勘，發現上訴人所稱之黃色Ａ、Ｂ部分，目前均已
    不存在，所稱黃色Ｃ部分亦在被上訴人所指拆除範圍外，有
    原審93年5 月18日勘驗筆錄及竹北地政事務所繪製之土地複
    丈成果圖在卷可稽（見原審卷第197-199、200-202、243-24
    6頁）。 復據原審傳訊會同勘驗系爭建物並繪製土地複丈成
    果圖之竹北地政事務所人員陳福昇，詢以「上訴人主張之Ａ
    ＢＣ部分，是否在你所繪製之複丈成果圖ＡＢＣＤＥＦＡ範
    圍內？」，經證人陳福昇到庭以同比例之透明複丈成果圖套
    放在上訴人所提之被證一建物測量成果圖上，證人陳福昇就
    原審上開詢問證稱「上訴人主張之ＡＢＣ部分，均不在我所
    繪製之複丈成果圖ＡＢＣＤＥＦＡ範圍內」等語（見原審卷
    第237頁）， 是上訴人所主張所有如建物測量成果圖所示黃
    色Ａ、Ｂ、Ｃ部分，與本件系爭建物所有權之判斷並無所涉
    ，應可認定。再將被上訴人所提泉辰公司以原法院74年度民
    執字第1839號強制執行事件所拍定取得之前開137 建號建物
    之不動產權利移轉證書，所載取得建物面積與竹北地政事務
    所65年6月4日空白字第551號建物複丈結果圖， 及與上訴人
    所提之建物測量成果圖相比對，被上訴人所稱屬泉辰公司所
    有之一三七建號建物複丈結果圖中之Ａ（三三九點八二五平
    方公尺）、Ｂ（一五一點八四０平方公尺）、Ｃ（八九七點
    一九五平方公尺）三部份，無論是建物形狀或面積，皆與上
    訴人所提之建物測量成果圖Ｄ、Ｅ、Ｆ部分皆無二致，是本
    件系爭建物為泉辰公司因拍賣取得足堪認定。又按房屋納稅
    義務人，並非必為房屋所有人，繳納房屋稅之收據，亦非即
    為房屋所有權之證明（最高法院70年台上字第3760號判例參
    照），且稅籍資料所載納稅義務人乃稅捐機關設籍課稅之對
    象，其依據為使用人所陳報之資料，故納稅義務人非必然為
    建物所有人，是上訴人所提出之房屋稅繳款書及房屋稅籍證
    明書尚不足以證明其即本件系爭建物之所有人，從而所為辯
    稱尚無足採。是綜上以觀，應可認定本件系爭建物確屬泉辰
    公司所有，則被上訴人代位請求確認門牌號碼新竹縣竹北市
    ○○里○○路八八八巷七號房屋即坐落新竹縣竹北市○○段
    一二０三地號土地上如附件複丈成果圖所示ＣＤＥＧＨ連線
    範圍、面積一０二點八二平方公尺；及同地段一一九五地號
    土地上如附件複丈成果圖所示ＨＧＦＩＪ連線範圍、面積七
    九點０二平方公尺之建築物所有權為泉辰股份有限公司所有
    ，自屬有理。
七、爭點二：上訴人上訴主張被上訴人訴請拆除及確認所有權之
    建築物屬上訴人所有，非泉辰公司所有，並舉新竹縣竹北戶
    證事務所門牌證明書、新竹縣稅捐稽徵處竹北房屋稅籍證明
    書、新竹縣稅捐稽徵處92年8月19日新縣稅財字第092001824
    7號函、 新竹縣房屋稅籍登記、歸戶財產查詢清單、房屋稅
    繳納單、新竹稅捐稽徵處的房屋標示查丈記錄等文書為證。
    惟查：
  (一)系爭門牌號碼新竹縣竹北市○○里○○路888巷7號房屋，建
    號：新竹縣竹北市○○段49號，於82年6月9日地籍圖重測前
    為新竹縣竹北市○○段中斗崙小段一三七建號，面積一三八
    八點八六平方公尺，嗣於92年12月16日因建物部分滅失，面
    積減為三三一點九五平方公尺。又上開房屋坐落之基地，現
    為新竹縣府前段一二○三、一一九五地號， 於92年12月2日
    土地重劃前為同段二六○、二六○之一地號，其中二六○之
    一地號係於83年2月5日自二六○地號分割增加之地號，而府
    前段二六○地號於82年6月9日地籍圖重測前為新竹縣竹北市
    ○○段中斗崙小段二五○地號。經查前述坐落新竹縣竹北市
    ○○段中斗崙小段二五○地號土地及其上竹北市○○段中斗
    崙小段一三七建號房屋，原均為訴外人祥綿實業股份有限公
    司所有，原審共同被告泉辰公司（76年10月20日更名前為泉
    辰紙器有限公司），係於74年6月5日因拍賣取得上開房地所
    有權（案號：原審法院74年度民執字第1839號），於74年 7
    月18日、 7月19日分別完成土地、建物之拍賣登記，此事實
    有被上訴人於原審所提出之原證八號有關系爭房屋及基地之
    沿革及所有權人明細表、原審法院74年6月5日新院隴執乙24
    7744號不動產權利移轉證書、新竹縣竹北地政事務所建物複
    丈結果圖、地籍圖、土地登記簿謄本、建物登記簿謄本、建
    物測量成果圖、一二○三、一一九五地號地籍圖謄本等資料
    可憑（見原審卷第00頁），足證系爭建物確為原審共同被告
    泉辰公司所有，其就系爭房屋自有拆除權能。上訴人主張系
    爭房屋為伊所有而非原審共同被告泉辰公司所有云云，顯無
    可採。
  (二)按「房屋稅之納稅義務人未必即為房屋之所有權人，此觀諸
    房屋稅條例第四條之規定可明。故房屋稅籍資料僅能作為稽
    徵機關核課房屋稅之依據，尚難資為認定房屋之所有權屬之
    證明，迭經最高法院著有先例在案」（最高法院40年台上字
    第126號、70年台上字第3760號判例、 73年度台上字第85號
    、58年台上字第61號、60年度台上字第3619號、52年台上字
    第1904號裁判參照）。上訴人提出前開稅籍證明等資料主張
    系爭房屋為伊所有，惟上訴人並未舉證證明其所謂納稅標的
    之房屋在被上訴人訴請確認所有權及訴請拆除房屋之範圍內
    ，上訴人主張系爭房屋為伊所有，應屬無據。又系爭房屋之
    納稅義務人係載為原審共同被告泉辰公司之事實，亦有原審
    原證十號繳稅資料可證（見原審卷第00頁），上訴人主張其
    有繳納系爭房屋之房屋稅故為系爭房屋所有人云云，顯與事
    實不符。退一步言，上訴人所謂繳納房屋稅捐乙節，按上揭
    最高法院歷年來之見解，亦無從逕以繳稅資料據為認定系爭
    房屋為甲○○○所有，上訴人上述主張實無足取。
  (三)上訴人於原審九十三年四月十四日答辯（二）狀主張「．．
    上揭第一三七建號增建部分，即Ａ、Ｂ、Ｃ三區塊面積為一
    三四點八五平方公尺，因佔用未登錄地一二點八七平方公尺
    ，故該增建部分於拍賣時並未查封，亦即上揭增建部分一三
    四．八五平方公尺建物並未列於拍賣範圍內，因此泉辰公司
    僅拍得第一三七建號未增建之原來部分（即被證一第四頁橘
    色Ｄ、Ｅ、Ｆ部分）面積僅為一三八八．八六平方公尺，泉
    辰公司並未拍得增建之部分一三四．八五平方公尺（即被證
    一第四頁黃色Ａ、Ｂ、Ｃ部分），．．．．因此本件原告所
    起訴之系爭建物並非泉辰公司所有，建物既非泉辰公司所有
    ，泉辰公司即無任何處分權能，原告自亦不得訴請拆除。」
    云云，而上訴人上訴所提出之前揭書證一至書證七號稅籍資
    料所指納稅標的之房屋應即其原審所主張之Ａ、Ｂ、Ｃ部分
    ，該Ａ、Ｂ、Ｃ部分並非被上訴人訴請確認所有權及訴請拆
    除房屋之範圍。上訴人所舉稅籍資料顯與系爭房屋無關：
  1.觀之竹北地政事務所函覆原審法院之93年5 月31日土地複丈
    成果圖（重劃後及重劃前），其上並無前述上訴人所主張之
    黃色Ａ、Ｂ、Ｃ增建部分，此將93年5 月31日之土地複丈成
    果圖與上訴人於原審提出之被證一第四頁建物測量成果圖黃
    色Ａ、Ｂ、Ｃ部分之位置形狀互相核對即明。又上訴人所主
    張之黃色Ａ及Ｂ增建房屋部分已滅失不存在，而黃色Ｃ增建
    房屋部分係坐落於本件土地以外之他筆土地上，故上訴人主
    張之增建Ａ、Ｂ、Ｃ部分並非被上訴人訴請拆除之範圍。此
    部分事實業經原審法院傳訊竹北地政事務所測量員陳福昇攜
    帶系爭土地重劃前後之地籍圖資料證稱「被告甲○○○（即
    上訴人）主張之ＡＢＣ部分，均不在我所繪製之複丈成果圖
    ＡＢＣＤＥＦＡ範圍內」等語（見原審卷第237頁）。
  2.有關原審共同被告泉辰公司因原審法院74年度民執字第1839
    號拍賣抵押物強制執行事件拍定取得第一三七建號建物面積
    一三八八點八六平方公尺之事實，為上訴人原審九十三年四
    月十四日答辯狀(二)中所自認外，復有被上訴人原審所提原證
    八號證物可稽（見原審卷第81頁），而被上訴人請求確認所
    有權及現請求被告泉辰公司拆除之部分即為泉辰公司因拍賣
    取得之建物，泉辰公司為系爭建物之所有權人，就系爭建物
    自有拆除權能。
八、綜上，被上訴人依據重劃契約之法律關係，請求確認坐落新
    竹縣竹北市○○段一二０三地號上，門牌號碼新竹縣竹北市
    ○○里○○路八八八巷七號房屋如附圖複丈成果圖所示ＣＤ
    ＥＧＨ連線範圍，面積一０二點八二平方公尺，及同地段一
    一九五地號土地上如附圖所示ＨＧＦＩＪ連線範圍，面積七
    九點０二平方公尺之所有權為泉辰股份有限公司所有。為有
    理由，應予准許。原審就此部分為被上訴人勝訴之判決，經
    核並無違誤。上訴意旨，指摘原判決此部分不當，求予廢棄
    為無理由，應予駁回。
九、本件為判決基礎之事證已臻明確，兩造其餘攻擊防禦方法，
    經審酌核與判決結果無影響者，無庸一一贅敘，附此敘明。
十、據上論結，本件上訴為無理由，依民事訴訟法第449條第1項
    、第78條，判決如主文。
中　　華　　民　　國　　94　　年　　10  　月　　11　　日
                  民事第三庭審判長法  官　林敬修
                                  法  官　藍文祥
                            　    法  官　劉勝吉
正本係照原本作成。
不得上訴。
中　　華　　民　　國　　94　　年　　10　　月　　12　　日
　　　　　　　　　　　　　　　　　書記官　李翠齡
